臺灣臺北地方法院民事判決　　　　　　 95年度重訴字第644號
原　　　告　甲○○○○○○○○.
法定代理人　乙○○
訴訟代理人　林雯澤律師
被　　　告　財團法人康寧醫護暨管理專科學校
　　　　　　（原名財團法人臺北市私立康寧高級護理助產職業
　　　　　　學校）
法定代理人　鈕廷莊
訴訟代理人　葉潛昭律師
　　　　　　蔡順雄律師
　　　　　　曹詩羽律師
　　　　　　簡嘉宏律師
上列當事人間返還借款事件，本院於中華民國九十六年二月二日
言詞辯論終結，判決如下：
    主  文
被告應給付原告新臺幣幣壹億壹仟萬元及自如附表所示之日期至
清償日止，按年息百分之五計算之利息。
原告其餘之訴駁回。
訴訟費用由被告負擔五分之二，餘由原告負擔。
本判決原告勝訴部分，於原告以新臺幣參仟陸佰陸拾陸萬陸仟陸
佰陸拾柒元供擔保後得假執行；但被告如以新臺幣壹億壹仟萬元
預供擔保得免假執行。
原告其餘假執行之聲請駁回。
    事實及理由
壹、程序方面：按訴狀送達後，原告不得將原訴變更或追加他訴
    。但有下列各款情形之一者，不在此限：一、被告同意者。
    二、請求之基礎事實同一者。三、擴張或減縮應受判決事項
    之聲明者。四、因情事變更而以他項聲明代最初之聲明者。
    五、該訴訟標的對於數人必須合一確定時，追加其原非當事
    人之人為當事人者。六、訴訟進行中，於某法律關係之成立
    與否有爭執，而其裁判應以該法律關係為據，並求對於被告
    確定其法律關係之判決者。七、不甚礙被告之防禦及訴訟之
    終結者。民事訴訟法第255條第1項定有明文。查原告起訴聲
    明為：「被告應給付原告新台幣（下同）100,000,000元，
    及自民國92年1月1日起至清償日止，按年息百分之五計算之
    利息。」嗣於起訴狀送達被告後，於95年8月17日言詞辯論
    期日具狀擴張訴之聲明為：「被告應給付原告264,126,670
    元，及自92年1月1日起至清償日止，按年息百分之五計算之
    利息。」，並追加訴訟標的不當得利返還請求權，揆諸首開
    規定第二、三款，應予准許。
貳、實體方面：
一、原告主張：
（一）被告與原告於84年11月27日簽訂「捐贈及墊借費用合約」
      （下稱：系爭合約），即被告之建校總費預計為850,000,
      000元（詳細數字則由雙方會計人員核對），其中原告同
      意捐贈350,000,000元，並墊借被告500,000,000元，以協
      助被告辦理遷校。嗣原告最終同意捐贈被告為新校舍房屋
      建築及水電設備工程費用550,000,000元，並於85年5月16
      日以（85）台互字第3129號函通知被告，被告並以85年5
      月16日內湖七支郵局第72號函感謝原告。原告與被告之會
      計人員曾於85年7月31日就捐贈金額進行對帳作業，經雙
      方代表人及會計人員確認捐贈之金額為560,140,000元，
      另依據建興第一聯合會計師事務所於91年12月26日出具之
      「私立康寧護理專科學校專案委任審查報告」可知，原告
      為被告建校支出之總費用高為844,266,670元，因此，扣
      除原告捐贈之金額560,140,000元及預付之購地訂金20,00
      0,000元後，原告墊借之金額為264,126,670元。依系爭合
      約第2條約定，被告應自85學年度起逐年編列預算償還，
      而原告與被告至91年12月26日經會計師審核後始確定原告
      墊借之款項總額，是以，被告應依系爭合約意旨，自92學
      年度起編列預算返還，惟被告迄今仍未給付，原告爰依消
      費借貸法律關係提起本訴。
（二）本件原告與被告間之合約於前言即載明「．．．茲甲方（
      即原告）以創辦人身份捐贈土地及借貸經費予乙方（即被
      告）．．．」，顯見原告與被告間之契約包含「消費借貸
   　 」。另原告於94年12月間捐贈2.9公頃土地予被告，主要
      目的係與被告換地，以利被告擴增校區之用。然被告竟以
      原告對被告捐贈之財產持續增加，而謂原告與被告於84年
      間簽訂之系爭合約性質上屬於「捐贈」；並以原告係被告
      之創辦人，將原被告間發生之法律關係一概解讀為「贈與
      」，論原被告間並無借貸合意，漠視原告本於善意提高贈
　　　與額度，以降低被告借貸金額之美意。
（三）被告主張抵銷部分與法不合，說明如下：
　　１、原告與被告訂立系爭合約後，原告即參與83年「台北市
  　　　內湖區第二期自辦市地重劃」作業，而斯時土地改良物
    　　所有權人即為原告，依據「平均地權條例」第62條之1
　　　　規定、「市地重劃實施辦法」第38條及「獎勵土地所有
　　　　權人辦理市地重劃辦法」第29條規定，拆遷補償款應屬
　　　　土地改良物之所有權人（即原告）所有。被告主張曾於
　　　　85年12月18日領得重劃拆遷補償款122,977,126元，並
  　　　開立支票交付原告之行為，乃係轉交原告應取得之重劃
    　　補償款，被告就該拆遷補償款實無對原告主張債權之餘
      　地，顯與法條及判例要旨不符，既無抵銷適狀，此部份
        被告自無從主張抵銷。
　　２、另被告主張於88年9月15日預付購地訂金20,000,000元
  　　　予原告，故以預付購地訂金為抵銷標的，就此部分，原
　　    告不爭執。
（四）被告指稱兩造間曾就系爭借款債務清償期進行協商，惟協
      商結論係俟被告將使用非指定用途校務基金償還系爭債務
      乙事「陳報教育部核准後」始自95學年度起列入年度預算
      逐年清償云云，亦即，「教育部核准」為清償期生效時點
      之停止條件。然查教育部於原告起訴前未予核准，依民法
      第99條第1項規定之反面解釋，前開清償期之協商結論尚
      無法律上效力，即不得以此視為變更清償期之約定，觀諸
      「捐贈及墊借費用合約」之意旨，本件清償期已於92年1
      月1日屆至，應無疑義。又被告反稱「陳報教育部核准」
      僅為第1期清償款之停止條件，倘未獲核准，被告亦得逕
      行清償等語，顯與被告董事會訂頒之基金管理辦法及一般
      學校之校務運作實務有違。是被告應依系爭合約意旨，自
      92年度起編列預算返還，惟被告迄今仍未給付，爰依消費
      借貸法律關係及給付遲延法則，向被告請求返還消費借貸
      款及遲延利息。又即使系爭消費借貸合約無效，原告亦主
      張依民法不當得利法則向被告主張返還系爭借貸款。
（五）聲明：
　  １、被告應給付原告264,126,670元，及自民國92年1月1日起
 　　 至清償日止，按年息5%計算之利息。
  　２、原告願供擔保，請准宣告假執行。
二、被告則以下列辯詞置辯：
（一）系爭合約顯為通謀虛偽意思表示，兩造並無成立消費借貸
      合意之法效意思，而係隱藏「贈與」之真意，依民法第87
      條第1項規定，系爭費借貸合約，應為無效，兩造間並無
      消費借貸法律關係存在。
　　１、原告係以公益為目的而成立之社團法人，與被告訂定系
 　　　 爭合約，顯與其公益目的而設立之宗旨不符。系爭合約
        於84年11月27日訂立時，本要求被告返還墊借金額500,
        000,000元，雙方數度換約，原告歷次無何理由即率然
　　　　同意縮減墊借金額，並增加捐助贈與之金額，顯未具與
　　　　被告成立消費借貸合意之真意。又被告於呈台北市政府
　　　　教育局之改制計畫書內「改制專校及遷校五年度預算編
　　　　制補充說明」亦表示兩造於85年4月30日重訂新約時，
　　　　約定被告無息借貸金額為250,000,000元部分「經教育
　　　　主辦單位指示並與該會（即原告）磋商後，承蒙互助會
  　　　鼎力支持，同意全數由該會捐贈」，以被告當時之董事
    　　會成員與原告理監事成員互有重疊之情形，被告不可能
      　於原告不知情之情形下，向台北市教育局表示系爭借款
        原告已同意全數捐贈，是原告既未為反對意見，足見其
        已默示同意將系爭借款轉為贈與，被告自無返還之義務
        ，更無不當得利可言。
　　２、又合約中雖皆載有被告對於原告所墊借之借款，自85學
  　　　年度起，由原告編列預算返還等語，惟被告從未依約編
　　　　列預算返還上開借款，且原告於自系爭合約訂立後至94
　　　　年7月20日召開協調會將近10年期間，亦從未向被告請
  　　　求或催促返還依上開合約所墊借款項，顯不合消費借貸
    　　法律關係之常情。且如依教育部於89年5月6日函文內容
      　原告於83年6月10日前即已繳交該土地重劃費用，卻於
        84 年11月27日始訂立系爭借款合約，並指稱該土地重
        劃費用為借款，被告須予以返還，顯悖於常理，應認系
        爭消費借貸合約顯為通謀虛偽意思表示，隱藏「贈與」
        之真意，原告實應負舉證之責。
（二）本件系爭消費借貸合約訂立後，未見原告舉證經教育主管
      機關核備之證據，則系爭消費借貸合約是否經教育主管機
      關核備而生效力，顯屬可疑，依民法第71條規定，如系爭
      消費借貸合約未經教育主管機關核備，顯然違反私立學校
      法之規定，依民法第71條之意旨，應為無效。
（三）原告以建興第一聯合會計師事務所出具「私立康寧護理專
      科學校專案委任審查報告」，主張其墊借之金額為284,12
      6,670元云云，惟上開報告未將建築費、設備費列入捐贈
      範圍，顯與原告所出具之85台戶字第3129號函中同意將建
      築費及設備費全數捐助之意旨不合，是縱認系爭消費借貸
      合意確實存在，系爭消費借貸之金額亦僅餘土地重劃工程
      費200,682,810元。
（四）被告以下列債權主張清償及抵銷：
　　１、倘如原告主張依法令規定重劃拆遷補償費之受領權人為
  　　　土地改良物之所有權人，而土地改良物所有權人為原告
　　　　，則何以該筆拆遷補償費非由原告直接受領，而係由被
  　　　告先行受領後再交付原告？依系爭合約第2條之約定，
    　　原告所墊借款項，本即包含土地重劃工程費，被告將所
      　領得重劃拆遷補償費122,977,126元交付原告，亦係為
        清償系爭借款，應認原告所主張返還之借款已因被告清
        償而消滅。
　　２、被告為向原告購買土地而於88年9月15日預付訂金20,00
　　　　0,000元予原告，後該買賣契約解除，原告同意返還該
  　　　訂金，被告以此款項主張抵銷。
（五）本件由於原告係被告之原始捐贈人，在資金使用必須受教
      育主管機關之嚴格監督，被告不可能擅自將校務資金全數
      用來清償債務，是兩造始就原告所謂代墊之土地重劃費扣
      除預付購地訂金，所欠餘款為180,682,810元，合意分10
      期編列預算攤還，且附帶條件，於第1年報部核准時，始
　　　有財源用以優先清償80,682,810元；若報部未准，則被告
  　　即就80,628,210元之債務分10期編列預算攤還，故原告一
  　  次起訴請求給付264,126,670元，顯無理由。又按85年5月
      2日之合約第2條之意旨，被告自85學年度起，每學年度編
      列預算償還10,000,000元，則自合約簽訂時起至94學年度
      止，被告應清償之借款共計100,000,000元，其餘借款因
      尚未屆清償期，原告亦不得請求被告期前清償返還全部借
      款。
（六）聲明：
　　１、原告之訴駁回。
　　２、如受不利判決，願供擔保，請准宣告免為假執行。
三、兩造不爭執之事實：
（一）兩造於84年11月27日簽訂「捐贈及墊借費用合約書」。
（二）88年9月15日被告為向原告購買土地而預付訂金20,000,00
      0元。
四、得心證之理由：
（一）原告主張之事實，業據其提出合約書、原告85年5月16日
      以（85）台互字第3129號函、被告函、會計師之委任審查
    　報告書、協商會議紀錄、保證書、簽呈、財務報表暨查核
      報告書等影本為證，被告則以上開辯詞資為抗辯。故本件
      爭執點在於兩造有無消費借貸關係存在？如有，是否違反
      私立學校法之強制規定而無效？最後借貸金額為多少？清
      償期是否屆至？被告是否得以拆遷補償費122,977,126元
      主張抵銷？茲分別判斷如下：
　　１、查兩造於84年11月27日所簽訂約書前言已載明「甲方（
  　　　按：指原告）以創辦人身分捐贈土地及『借貸』經費予
    　　乙方（按：指被告）」，復於第二條約定：「除由甲方
      　捐贈乙方參億伍仟萬元外，其餘伍億元先由甲方『墊借
        』，由乙方自八十五學年度起，逐年編列預算償還」，
        已表明兩造確有消費借貸關係存在，當無法以被告所辯
        因原告係被告之創辦人云云，即遽認兩造間並無借貸關
        係存在之可能性。又查，本院依被告聲請向台北市教育
        局函查兩造有關借貸金額呈報教育局之相關資料時，該
        教育局以95年11月21日北市教職字第09538914000號回
        函資料（見卷第195頁至218頁）顯示，事後85年4月1日
        兩造又簽訂合約書，約定原告捐贈350,000,000元，其
        餘500,000,000元由原告無息墊借，經呈報台北市教育
        局後，認與改制計劃書金額不符，兩造又於85年4月30
        日簽訂另一合約書，即將墊借之500,000,000元中之250
        ,000,000 元變為捐贈金額，即捐贈金額為600,000,000
        元（350,00 0,000＋250,000,000＝600, 000,000），
        墊借金額縮減為250,000,000元。故捐贈及借貸金額確
        有變動，惟查上開最後變動金額呈報台北市教育局後，
        台北市教育局亦僅表示被告借貸龐大經費，造成學校負
        擔，恐將影響學校長遠發展，請被告董事會再予審慎考
        量而已。可見原告最後並未將所有建校費用全部捐贈與
        被告，被告對原告仍留有借貸金額，從而兩造間之捐贈
        金額固然一直變動，然最後並未使兩造之消費借貸法律
        關係消滅。再查原告贈被告學校鄰地2.9公頃部分，係
        根據94年7月20日兩造協商會議決議一而來，而觀之該
        會議決議四及紀錄表六，被告亦同時返還原告前所贈與
        之另筆土地，此有原告提出之三方協調會議紀錄影本附
        卷可稽（見卷第58、59頁），可知原告所稱其捐贈土地
        之目的係與被告換地，以利被告擴增校區之用等語，應
        為可採，從而被告另辯稱原告捐贈金額一直在變動，無
        借貸合意，且至94年12月份又捐了2.9公頃土地予被告
        ，可見所謂二億多之財物交付，性質上實屬捐贈云云，
        自不可採。雖被告復提出85年6月29日被告第六屆董事
        會第八次會議紀錄及改制計劃書（見卷第258至第260頁
        ）為據，欲證明所剩250,000, 000元借貸金額，原告亦
        同意捐助等情，原告固不爭執上開文書形式上真正，惟
        主張該二文書與事實不符等語，經查上開被告提出之第
        八次會議紀錄內雖記載有關兩造貸款合約案，已奉教育
        局指示免議，但仍有「貸款合約」字樣，是以該會議紀
        錄並不能證明原告已同意將剩餘250,000, 000元貸款轉
        為捐贈，又查被告所提出之改制計劃書雖記載「其中之
        2億5仟萬元由學校自行負擔，由該會以無息墊款方式墊
        付。惟經教育部主辦單位指示並與該會議商後，承蒙互
　　　　助會鼎力支持，同意全數由該會捐助」等文字，然依原
  　　　告提出有關85年7月31日原告捐助被告財產明細表（見
    　　卷第162頁）顯示，原告捐贈資產有關被告新校房舍部
      　分為560,140,000元，是以在85年6月29日會議之後之85
        年7月31日猶仍確認原告捐贈金額為560,140,000元，顯
        然在85年6月29日以前由被告呈報台北市教育局之上開
        改制計劃書內所載所剩250,000,000元由原告同意全數
        捐助之內容，應為不實。從而應認兩造確有消費借貸法
        律關係存在。
　　２、按私立學校校產及基金之管理使用，受主管教育行政機
  　　　關之監督。又按私立學校就不動產之處分或設定負擔，
    　　應經董事會依第二十九條第二項但書之決議，並報請主
　　　　管教育行政機關核准後辦理。再按私立學校之收入，應
　　　　悉數用於預算項目之支出；如有餘款，應撥充學校基金
　　　　。末按董事會之職權如左：．．四、經費之籌措。．．
　　　　七、財務之監督。董事會依前項所定職權通過之各項重
　　　　要決議案，應專案報請主管教育行政機關核備。私立學
　　　　校法第60條第1項、第61條第1項、第62條、第22條固分
　　　　別定有明文。惟按私立學校當然係以興辦教育為目的，
  　　　是以為恐學校之財務狀況影響教學品質，故私立學校法
    　　自有上開規定內容，以供教育主管機關監督，惟教育主
      　管機關亦僅負責監督學校有何不法情事而已，如並無不
        法，亦僅對於學校財務予以核備，而非核准，學校始得
        動用或借支，是以縱然被告與原告之上開消費借貸關係
        ，未經教育主管單位核備，亦不影響兩造之消費借貸契
        約之效力。是被告抗辯兩造消費借貸契約違反私立學校
        法之強制或禁止規定而無效云云，亦不足採。
　　３、又查上開84年11月27日合約書、85年4月1日合約書、85
  　　　年4月30日合約書中所載建校總費用850,000,000元後均
    　　有括號備註「詳細數字則由雙方會計人員核對」文字，
      　是以該合約中所謂「建校總費用850,000,000元」、「
        捐贈金額」、「墊借金額」之三金額在實際核對後金額
    　　之一消一長中，應均非最後確實之金額，仍尚待兩造會
      　計人員核對精算。經查原告提出之建興第一聯合會計師
        事務所之91年12月26日私立康寧護理專科學校專案委任
        審查報告（見卷第23頁）顯示，原告代被告支應新建校
        舍之總工程費用為84 4,266,670元，又依原告提出之85
        年7月31 日原告捐助被告財產明細（見卷第162頁）可
        知，兩造會計人員確認之捐贈金額為560,140,000元，
        此外原告自認其應返還被告預付之購地定金20,000,000
        元之事實，故原告代被告墊款金額尚有264,126,670元
        （844,266,670－560,140,000－20, 000,000＝264,126
        ,670）。雖被告辯稱原告函被告文件中，原告已同意將
        建築費及設備費全數捐助，故被告墊借款項只剩下土地
        重劃工程費200,682,810元云云，惟查上開專案委任審
        查報告所列建築費及設備費、土地重劃費固分別為
        643,496,880元、200,682,810元，然查原告於85年5月
        16日以台互字第三一二九號函被告內容顯示，原告僅
        同意新校舍建築及「水電」設施費伍億伍仟餘萬元同意
        全數捐助。是以上開建築費及設備費643, 496,880元並
        非如被告所辯已全數捐贈而只剩下土地重劃費200,682,
        810元云云，上開建築費及設備費643,496,880元中原告
        所捐助的金額其中之建築及設備中之「水電」設施費伍
        億伍仟餘萬元，而事後兩造精算結果即如原告提出之上
        開85年7月31日原告捐助被告財產明細（見卷第162頁）
        所載捐助金額為560,140,000元，並非643,496,880元，
        從而原告所代墊之金額應包括部分設備費及土地重劃費
        ，故被告此部分辯詞，容有誤會。
　　４、再查上開兩造簽訂84年11月27日合約書之內容，應已為
  　　　先後於85年4月1日簽訂之合約書、85年4月30日簽訂合
    　　約書中所修正之內容所推翻，而原告提出之兩造於94年
      　7月20日簽訂之協議紀錄表影本（見卷第94頁），雖另
        有修正內容，惟查兩造對於上開94年7月20日協議內容
        並未達成協議等情，亦有原告提出之債權債務協議書（
        草案）影本在卷可稽（見卷第95頁至98頁），從而兩造
        就被告所借貸之清償方式應以上開85年4月30日簽訂之
        合約書內容為準，即上開得心證之理由一之（三）所述
　　　　原告代墊之金額264, 126,670元，「自八十五年學年度
  　　　起，每學年度由被告編列預算償還一千萬元，如當年度
    　　無法足額償還，不足之數，無息移至次年度償還，如年
      　度餘較多時，得變更償還計劃，超額償還」，是以被告
        自八十五學年度，應每學年度編列預算償還一千萬元，
        自九十五學年度止，被告應清償110,000,000元，故被
        告向原告之借款有110,000,000元已屆清償期，而其餘
        154,126,670元則因尚未屆清償期，原告尚無法請求期
        前清償。
　　５、被告主張以拆遷補償費122,977,126元及被告預付之購
  　　　地定金20,000,000元抵銷積欠原告之借款金額264,126,
    　　670元部分，經查原告應返還之被告預付購地定金20,00
      　0,000元部分，原告已主動從請求金額中扣除，自毋庸
　　　　再予審酌；又拆遷補償費122,977,126元部分，經查原
　　　　告提出之被告83年8月1日至84年7月31日、84年8月1日
  　　　至85年7月31日會計師財務報表暨查核報告書內容顯示
    　　，被告八十三年年底帳列土地成本141,326,380，並未
      　正式取得所有權，僅無償使用權，並已於八十四年學年
        度由原捐助人（按：指原告）另捐新校地校舍供遷建新
        校之需，同時收回原無償借用之舊校地。又原告提出之
        被告85年12月12日第六屆董事會第三次臨時座談會紀錄
        決議可知，被告董事會同意將拆遷補償費支票領回，再
        以代收代支方式將該款歸還原告，並經證人即被告85年
        間改制時之前校長楊慕慈於本院證稱屬實（見卷第185
        頁），故被告已同意將上開拆遷補償費歸還原告，是被
        告辯稱拆遷補償費之受領權人為被告，原告所墊借款項
        ，本包括土地土地重劃工程費，被告交付拆遷補償費予
        原告，係為清償系爭借款云云，即不可採。亦即被告主
        張以拆遷補償費122,977,126元抵銷積欠原告之借款金
        額264,126,670元，應無理由。
（二）綜上所述，原告依消費借貸法律關係，請求被告給付110,
      00 0,000元及如附表所示之日期至清償日止，按年息百分
      之五計算之利息之範圍內，為有理由，應予准許，逾此部
      分，則無理由，應予駁回。
（三）兩造均陳明願供擔保，請求宣告假執行或免為假執行，經
      核原告勝訴部分，合於法律規定，爰分別酌定相當之擔保
      金額宣告之；原告其餘假執行之聲請，因訴之駁回而失所
      依據，不予准許。
（四）因本案事證已臻明確，兩造其餘主張陳述及所提之證據，
      經審酌後，認與本判決結果無影響，爰不一一論駁，附此
      敘明。
參、結論：本件原告之訴為無理由，原告之訴為一部有理由，一
    部無理由，依民事訴訟法第79條、第390條第2項、第392條
    第2項，判決如主文。
中　　華　　民　　國　　96　　年　　2　　月　　15　　日
                  民事第二庭    法　官　黃雯惠
以上正本係照原本作成。
如對本判決上訴須於判決送達後20日內向本院提出上訴狀。
中　　華　　民　　國　　96　　年　　2　　月　　15　　日
                                書記官　林玗倩
─────────────────────────────┐
附表：                                                    │
──┬────────┬─────────┬───────┤
學年│ 金額 (新臺幣)  │ 利息起算日(民國) │  備註        │
──┼────────┼─────────┼───────┤
85  │  10,000,000元  │  九十二年七月一日│85學年度至91學│
──┼────────┼─────────┤              │
86  │  10,000,000元  │  九十二年七月一日│年度之利息起算│
──┼────────┼─────────┤              │
87  │  10,000,000元  │  九十二年七月一日│日，原告均減縮│
──┼────────┼─────────┤              │
88  │  10,000,000元  │  九十二年七月一日│至92學年度始起│
──┼────────┼─────────┤              │
89  │  10,000,000元  │  九十二年七月一日│算，又各學年度│
──┼────────┼─────────┤              │
90  │  10,000,000元  │  九十二年七月一日│應以該年七月一│
──┼────────┼─────────┤              │
91  │  10,000,000元  │  九十二年七月一日│日起算。      │
──┼────────┼─────────┼───────┤
92  │  10,000,0000元 │  九十二年七月一日│              │
──┼────────┼─────────┼───────┤
93  │  10,000,0000元 │  九十三年七月一日│93學年度始屆期│
──┼────────┼─────────┼───────┤
94　│　10,000,000元　│　九十四年七月一日│94學年度始屆期│
──┼────────┼─────────┼───────┤
95　│  10,000,000元  │  九十五年七月一日│95學年度始屆期│
──┴────────┴─────────┴───────┘
